臺灣臺北地方法院刑事判決　　　　　　　94年度訴字第1280號
公　訴　人　臺灣臺北地方法院檢察署檢察官
被　　　告　甲○○
　　　　　　　　　　（另案於台灣士林看守所羈押中）
上列被告因違反槍砲彈藥刀械管制條例等案件，經檢察官提起公
訴（94年度偵字第 13630號），被告於本院準備程序進行中就被
訴事實為有罪之陳述，經本院合議庭裁定以簡式審判程序審理判
決如下：
    主  文
甲○○未經許可，寄藏可發射子彈具有殺傷力之改造手槍，處有
期徒刑貳年，併科罰金新台幣伍萬元，罰金如易服勞役，以銀元
參佰元即新臺幣玖佰元折算壹日。扣案仿ＣＯＬＴ廠半自動手槍
之改造手槍壹支（含彈匣，槍枝管制編號0000000000
號）、及土造子彈參顆均沒收。又行使偽造私文書，足以生損害
於公眾及他人，處有期徒刑肆月，如附表所示偽造「簡冠丞」之
署押及指印均沒收。應執行有期徒刑貳年貳月，併科罰金新臺幣
伍萬元，罰金如易服勞役，以銀元參佰元即新台幣玖佰元折算壹
日。扣案仿ＣＯＬＴ廠半自動手槍之改造手槍壹枝（含彈匣壹個
及槍管貳枝，槍枝管制編號：0000000000號）、土造
子彈參顆、及如附表所示偽造「簡冠丞」之署押及指印均沒收。
    事  實
一、甲○○明知未經主管機關許可，不得寄藏、或持有具有殺傷
    力之改造手槍及子彈，仍於民國九十三年十月間某日晚間八
    時許，在臺北市○○○路與民生東路附近之網咖店內，收受
    真實年籍姓名不詳、綽號「阿強」所交付、仿ＣＯＬＴ廠半
    自動手槍製造之金屬玩具手槍一支（含彈匣一個，槍枝管制
    編號0000000000號）、及直徑六點二ｍｍ之土造
    子彈五顆後，將之寄藏於臺北市○○○路○段二八二號二樓
    住處內。嗣於九十四年一月十一日零時二十分許，甲○○攜
    帶上開槍、彈，行經臺北市○○區○○路與國興路口處時，
    因故與路人發生口角，作勢欲取出槍枝，嗣為警據報趕抵現
    場處理，查悉其形跡可疑，經徵得同意後，在其身上查扣上
    開具有殺傷力之改造手槍及土造子彈五顆（其中二顆業經試
    射，已無殺傷力）。又甲○○為警查獲後，為逃避刑責，基
    於行使偽造私文書之犯意，自九十四年一月十一日零時二十
    分許為警逮捕時起，至同年一月十一日下午五時八分許止，
    先於上揭查獲地點、及臺北市政府警察局中山分局內製作警
    詢筆錄時，冒用「簡冠丞」之名義，接續在附表編號一至十
    一所示之警察局調查筆錄、自願搜索同意書等文書上，偽造
    「簡冠丞」之署押及按捺指印多次（所偽造之署押及指印詳
    如附表編號一至十一所示），分別表示係簡冠丞本人已親自
    收受各項通知、其為扣押物品所有人或其為簡冠丞本人之意
    思，並持以交付承辦該案件之員警收執存卷而行使之；俟又
    於同日下午五時八分許，經台灣台北地方法院檢察署內勤檢
    察官訊問後，復於附表編號十二之偵訊筆錄上，連續偽簽「
    簡冠丞」之署押，以表示其乃簡冠丞本人；均足以生損害於
    簡冠丞本人、及司法機關確立偵審對象之正確性。嗣於九十
    四年五月二十七日下午二時四十九分許，經台灣台北地方法
    院檢察署承辦檢察官傳訊簡冠丞本人到庭偵訊後，始循線查
    知上情。
二、案經臺灣台北地方法院檢察官檢察官自動檢舉偵查起訴，因
    甲○○於本院準備程序中，就被訴事實為有罪之陳述，經合
    議庭裁定進行簡式審判程序。
    理  由
一、上揭持有改造槍彈及冒用「簡冠丞」之名義應訊等犯罪事實
    ，業據被告甲○○於偵查及本院審理時坦承不諱（參見九十
    四年度他字第四九五四號卷第二七至二八頁、本院準備程序
    筆錄及審判筆錄），核與證人簡冠丞於偵查中之證述情節相
    符（參見九十四年度偵字第五五二四號卷第十三至十四頁）
    ，復有如附表所示偽造「簡冠丞」署押及指印之調查筆錄、
    逮捕通知書等文件（偵查卷頁數均詳如附表所示）、及內政
    部警政署刑事警察局九十四年六月十七日刑紋字第九四ＯＯ
    九二五Ｏ八號函暨函附之指紋鑑驗書一份、及簡冠丞本人之
    相片一紙附卷可憑（參見同上偵查卷第十八至二一頁），並
    有扣案之改造手槍一支（含彈匣一個）及子彈五顆可資佐證
    ，而扣案之上開槍枝及子彈，經送內政部警政署刑事警察局
    鑑驗結果：認送鑑之槍枝（槍枝管制編號：0000000
    000號），係仿ＣＯＬＴ廠半自動手槍製造之金屬玩具手
    槍，更換土造金屬槍管改造而成之改造手槍，機械性能良好
    ，可擊發適用子彈，認具殺傷力；又送鑑子彈五顆，認均係
    直徑六點二ｍｍ之金屬彈頭，經採樣二顆試射，均可擊發，
    認均具殺傷力；此有該局九十四年一月二十四日刑鑑字第０
    九四０００八七七九號槍彈鑑定書一份附卷可稽（參見上開
    偵卷第一至三頁），足徵被告前揭任意性之自白均與事實相
    符，應堪採信。綜上所述，本件事證明確，被告犯行洵堪認
    定，應予依法論科。
二、按被告未經許可，持有改造槍彈之行為，核係犯修正前槍砲
    彈藥刀械管制條例第十一條第四項未經許可持有可發射子彈
    具有殺傷力之槍械罪（法定本刑為一年以上七年以下有期徒
    刑，併科新台幣七百萬元以下罰金）、第十二條第四項未經
    許可持有子彈罪。查被告行為後，槍砲彈藥刀械管制條例已
    於九十四年一月二十六日修正公布，並自公布日施行，原條
    例第八條與第十條、第十一條合併修正移列為為修正條文第
    八條，原條例第十一條刪除；修正後槍砲彈藥刀械管制條例
    第八條第四項規定「未經許可寄藏第四條一項第一款所定其
    他可發射金屬或子彈具有殺傷力之各式槍枝者，處三年以上
    十年以下有期徒刑，併科新台幣七百萬元以下罰金」，比較
    新舊法，以修正前之槍砲彈藥刀械管制條例第十一條第四項
    規定有利於被告，是依刑法第二條第一項但書之規定，應適
    用修正前之槍砲彈藥刀械管制條例第十一條第四項規定處斷
    。被告以一持有行為同時觸犯上開二罪名，為想像競合犯，
    應依刑法第五十五條前段規定，從較重之未經許可持有可發
    射子彈具有殺傷力之改造槍枝罪處斷。次按，在附表編號二
    至編號五、編號十至編號十一等自願搜索同意書、扣押筆錄
    、逮捕通知書、權利告知書、扣押物品目錄表等文書上簽名
    欄內之署押，均係用以表示被告或犯罪嫌疑人對於上述文書
    內容，即「出具警察扣押物品內容之證明」、「已收受逮捕
    通知」及「業經告知訊問前依法應告知之事項」等旨，用以
    表明受通知之人已知悉各該文書內容之證明或收據之意思，
    均已具備私文書之性質。被告於扣押筆錄、逮捕通知書、權
    利告知書等文書上，偽造他人之簽名及捺指印而偽造署押之
    行為，均足以生損害於簡冠丞本人及司法機關確立偵審對象
    之正確性，被告此部分所為，係犯刑法第二百十六條、第二
    百十條之行使偽造私文書罪（附表編號二至五、編號九至十
    一部分）、及第二百十七條第一項偽造署押罪（附表編號一
    六、七、八及編號十二部分）。其偽造署押為偽造私文書之
    部分行為，偽造私文書之低度行為復為行使偽造文書之高度
    所吸收，均不另論罪。又被告於警詢中，在附表編號一至十
    一之多次偽造署押及行使偽造私文書之行為，均係本於單一
    犯意接續進行，以實現一犯罪構成要件之單一行為，為接續
    犯，應僅論以一偽造署押及行使偽造私文書罪。被告分別於
    警詢及內勤檢察官偵訊時，連續偽造署押之犯行，因時間緊
    接，所犯係構成要件相同之罪名，顯係基於概括之犯意而為
    之，為連續犯，應以一罪論。公訴人認被告於附表編號十二
    偽簽簡冠丞署押之犯行，應與其前揭行使偽造私文書之犯行
    ，成立連續犯，似有誤會。又被告行使偽造私文書及未經許
    可持有改造手槍二罪間，犯意各別，罪名不同，應分論併罰
    之。又公訴人雖漏未敘及被告附表編號六至八所示之偽造署
    押犯行，然該部分因與公訴人起訴之犯罪事實既具有連續犯
    之裁判上一罪之關係，應為起訴效力所及，本院自應併予審
    究。爰審酌被告前有施用毒品前科，有台灣高等法院被告前
    案紀錄表可參，素行非佳，無故持有具殺傷力之改造手槍及
    子彈，嚴重危害社會安全，影響社會治安甚鉅，及其為規避
    刑責而冒名應訊之犯罪動機、犯罪之手段、智識程度、及冒
    用他人名義接受司法偵訊，勢必對司法偵訊之正確性造成不
    良之影響、且對被害人之名譽將造成損害，惟考量其並未以
    他人名義在外犯罪，且事後已坦承犯行、態度良好等一切情
    狀，分別量處如主文所示之刑，並定其應執行刑，並就併科
    罰金部分諭知易服勞役之折算標準，以資懲儆。
三、末查，扣案具有殺傷力之仿ＣＯＬＴ廠半自動手槍之改造手
    槍一枝（含彈匣一個，槍枝管制編號：000000000
    0號）、具有殺傷力之土造子彈三顆，均係違禁物，爰依刑
    法第三十八條第一項第一款宣告沒收。至原扣案具有殺傷力
    之土造子彈二顆，於鑑驗過程中因試射擊發，已失其子彈違
    禁物之性質，自無庸宣告沒收。另如附表所示各偽造簡冠丞
    之署押及按捺指印部分，均應依刑法第二百十九條規定沒收
    之。
據上論斷，應依刑事訴訟法第二百七十三條之一第一項、第二百
九十九條第一項前段，修正前槍砲彈藥刀械管制條例第十一條第
四項、修正後槍砲彈藥刀械管制條例第十二條第四項，刑法第十
一條前段、第二條第一項但書、第二百十六條、第二百十條、第
五十五條、第四十二條第二項、第五十一條第五款、第三十八條
第一項第一款、第二百十九條，罰金罰鍰提高標準條例第二條，
現行法規所定貨幣單位折算新臺幣條例第二條，判決如主文。
本案經檢察官張智堯到庭執行職務
中　華　　民　　國　　　94　　　年　　 10 　月 　28   日
                  刑事第十三庭    法　官 吳佳薇
上正本證明與原本無異。
如不服本判決，應於判決送達後十日內，向本院提出上訴狀。
中　　華　　民　　國　　94　　年　　11　　月　　1 　　日
                                  書記官 潘文賢
附錄法條：
修正前槍砲彈藥刀械管制條例第11條第4項
未經許可，持有、寄藏或意圖販賣而陳列第一項所列槍砲者，處
1年以上7年以下有期徒刑，併科新臺幣0000000元以下罰金。
槍砲彈藥刀械管制條例第12條第4項
未經許可，持有、寄藏或意圖販賣而陳列子彈者，處 5 年以下有
期徒刑，併科新台幣 300 萬元以下罰金。
附表：
┌───┬──────┬───────────┬────────────┐
│編號  │  文    件  │   偽 造 之 署 押     │     備           註    │
├───┼──────┼───────────┼────────────┤
│一    │台北市政府警│偽造之「簡冠丞」署押貳│94年1月11日2時50分許（94│
│      │察局中山分局│枚、指印拾枚          │年核退字第344號第8至10頁│
│      │警備隊調查筆│                      │）                      │
│      │錄          │                      │                        │
├───┼──────┼───────────┼────────────┤
│二    │夜間訊問同意│署押及指印各壹枚      │94年1月11日2時許（同上卷│
│      │書          │                      │第11頁）                │
├───┼──────┼───────────┼────────────┤
│三    │自願搜索同意│署押及指印各壹枚      │94年1月11日零時20分許（ │
│      │書          │                      │同上卷第16頁）          │
├───┼──────┼───────────┼────────────┤
│四    │扣押筆錄    │署押及指印各參枚      │94年1月11日零時20分許（ │
│      │            │                      │同上卷第17至19頁）      │
│      │            │                      │                        │
├───┼──────┼───────────┼────────────┤
│五    │扣押物品目錄│署押及指印各參枚      │94年1月11日零時20分許（ │
│      │表          │                      │同上卷第20頁）          │
├───┼──────┼───────────┼────────────┤
│六    │贓證物相片  │署押及指印各壹枚      │94年1月11日零時20分許（ │
│      │            │                      │同上卷第22頁）          │
├───┼──────┼───────────┼────────────┤
│七    │口卡片      │署押及指印各貳枚      │94年1月11日（同上卷第23 │
│      │            │                      │至24頁）                │
├───┼──────┼───────────┼────────────┤
│八    │指紋卡片    │指印貳拾肆枚          │94年1月11日（同上卷第27 │
│      │            │                      │頁正反面）              │
├───┼──────┼───────────┼────────────┤
│九    │權利告知書  │署押及指印各壹枚      │94年1月11日零時30分許（ │
│      │            │                      │同上卷第12頁）          │
├───┼──────┼───────────┼────────────┤
│十    │逮捕通知書（│署押及指印各壹枚      │94年1月11日零時20分許（ │
│      │本人）      │                      │同上卷第13頁）          │
│      │            │                      │                        │
├───┼──────┼───────────┼────────────┤
│十一  │逮捕通知書（│署押及指印各壹枚      │94年1月11日零時20分許（ │
│      │通知親友聯）│                      │同上卷第14頁）          │
├───┼──────┼───────────┼────────────┤
│十二  │訊問筆錄（偵│署押壹枚              │94年1月11日下午5時8分許 │
│      │查）        │                      │（同上卷第31頁）        │
└───┴──────┴───────────┴────────────┘
